臺灣彰化地方法院刑事判決　　　　　　　 96年度易字第470號
公　訴　人　臺灣彰化地方法院檢察署檢察官
被　　　告　乙○○
　　　　　　　　　　（另案
　　　　　　丁○○
上列被告因竊盜等案件，經檢察官提起公訴（96年度偵字第2160
號），被告於準備程序中就被訴事實為有罪之陳述，經告以簡式
審判之要旨，並聽取當事人之意見後，經本院合議庭裁定由受命
法官獨任進行簡式審判程序，判決如下：
    主    文
乙○○共同竊盜，累犯，處有期徒刑肆月；又共同竊盜，累犯，
處有期徒刑肆月。應執行有期徒刑柒月。
丁○○共同竊盜，累犯，處有期徒刑肆月；又共同竊盜，累犯，
處有期徒刑肆月。應執行有期徒刑柒月。
    事    實
一、乙○○前因施用第一級毒品案件，經本院於民國93 年7 月8
    日以93年度訴字第421 號判決判處有期徒刑6 月，如易科罰
    金以300 元折算1 日確定，甫於94年2 月3 日執行完畢。丁○○於93年間曾因施用第一級毒品案件，於93年8 月6 日，
    經本院以93年度訴字第687 號判處有期徒刑10月確定；又因
    連續施用第一級毒品案件，於94年1 月10日，經本院以93年
    度第1278號判處有期徒刑1 年確定，上開2 罪經被告入監接
    續執行後，於95年6 月16日縮短刑期假釋出監，至95年8 月
    19 日 假釋期滿未經撤銷，視為執行完畢。詎乙○○、丁○○猶不知悛悔，，先後2 次分別基於竊盜之共同犯意聯絡，
    意圖為自己不法之所有，而為下列之行為：
（一）於96年2 月27日下午，由丁○○騎乘不知情之蔣明宏所有
      、車牌號碼NOZ- 667號重型機車，搭載乙○○尋找行竊之
      目標，於同日下午3 時10分許，在彰化縣鹿港鎮○○路18
      6 號前，以丁○○把風、乙○○徒手撬開甲○○所有之車
      牌號碼NOQ-368 號重型機車座椅下方置物箱之方式，共同
      竊取該置物箱內之皮包1 個（內有身分證、駕照、健保卡
      、金融卡各1 張、手機1 支及現金新臺幣（下同）1,100
      元），得手後，現金平分花用殆盡，除前開手機1 支外，
      其餘物品則丟棄於大排水溝中。嗣於同日下午5 時30分餘
      許，經警查獲，並扣得前開手機1 支（已經甲○○領回）
      。
（二）於96年2 月27日下午5 時30分許，在彰化縣鹿港鎮○○路
      239 號前，以丁○○把風、乙○○徒手撬開丙○○所有之
      車牌號碼N9E- 663號重型機車座椅下方置物箱之方式，共
      同竊取該置物箱內之皮包1 個（內有身分證、健保卡、信
      用卡各1 張、金融卡3 張、現金600 元）。嗣於同日下午
      5 時30分餘許，經警查獲，乙○○趁亂持前開皮包內之60
      0 元現金逃逸，而丁○○則經警當場扣得上開皮包1 個（
      內有女用皮夾1 個、身分證、健保卡、信用卡各1 張、金
      融卡3 張，均經丙○○領回），始悉上情。
二、案經彰化縣警察局鹿港分局報請臺灣彰化地方法院檢察署檢
    察官偵查起訴。
　　理    由
一、除被告所犯為死刑、無期徒刑、最輕本刑為3 年以上有期徒
    刑之罪或高等法院管轄第1審案件者外，於前條第1項程序進
    行中，被告先就被訴事實為有罪之陳述時，審判長得告知被
    告簡式審判程序之旨，並聽取當事人、代理人、辯護人及輔
    佐人之意見後，裁定進行簡式審判程序；除簡式審判程序及
    簡易程序案件外，第1審應行合議審判，刑事訴訟法第273條
    之1 第1 項、第284 條之1 分別定有明文。本件被告乙○○
    、丁○○所犯係死刑、無期徒刑、最輕本刑為3 年以上有期
    徒刑之罪或高等法院管轄第1 審案件以外之罪，並於本院行
    準備程序時就被訴事實為有罪之陳述，本院合議庭依前揭規
    定，經評議結果，裁定改由受命法官獨任行簡式審判程序，
    合先敘明。
二、訊據被告乙○○、丁○○對於前揭犯罪事實於警詢、偵訊本
    院準備程序及審理時坦承不諱（見臺灣彰化地方法院檢察署
    96年度偵字第2160號卷第6-15、59、60、67、68頁，本院96
    年度易字第470 號卷第42、48-50 頁），核與證人即被害人
    丙○○、甲○○於警詢中之證述情節相符（見臺灣彰化地方
    法院檢察署96年度偵字第2160號卷第16-21 頁），並有贓物
    認領保管單2 紙、照片14張附卷可稽（見臺灣彰化地方法院
    檢察署96年度偵字第2160號卷第32 、33 、36-43 頁）。是
    被告之自白核與事實相符，本件事證明確，被告犯行洵堪認
    定，應予依法論科。
三、核被告乙○○、丁○○所為如事實欄一（一）（二）所載之
    行為，係分別犯刑法第320 條第1 項之竊盜罪。又被告乙○○與丁○○2 人就事實欄一（一）（二）所示之竊盜犯行，
    均具有犯意之聯絡及行為之分擔，應分別論以共同正犯。再
    被告乙○○、丁○○共同所為如事實欄一（一）（二）所示
    之先後2 次竊盜犯行，均犯意各別，行為互殊，應分論併罰
    之。查被告乙○○前因施用第一級毒品案件，經本院於93年
    7 月8 日以93年度訴字第421 號判決判處有期徒刑6 月，如
    易科罰金以300 元折算1 日確定，甫於94年2 月3 日執行完
    畢；丁○○於93年間曾因施用第一級毒品案件，於93年8 月
    6 日，經本院以93年度訴字第687 號判處有期徒刑10月確定
    ；又因連續施用第一級毒品案件，於94年1 月10日，經本院
    以93年度第1278號判處有期徒刑1 年確定，上開2 罪經被告
    入監接續執行後，於95年6 月16日縮短刑期假釋出監，至95
    年8 月19日假釋期滿未經撤銷，視為執行完畢，此均有臺灣
    高等法院被告前案紀錄表、臺灣彰化地方法院檢察署刑案資
    料查註查紀錄表各2 份附卷可考，其等分別於有期徒刑執行
    完畢後，5 年內故意再犯本件有期徒刑以上之2 罪，均為累
    犯，應各依刑法第47 條第1 項規定加重其刑。爰審酌被告2
    人素行非佳，且正值青壯之年，不思循正當途徑獲取所需，
    僅因缺錢花用，即任意竊取他人財物，侵害他人權益非微，
    惟考量被告2 人行竊之手段，所得財物之價值，及犯後均坦
    承犯行，態度尚屬良好等一切情狀，分別量處如主文所示之
    刑，並定其應執行之刑。
四、扣案如事實欄一（一）所示之手機1 支，係被告乙○○、丁○○共同竊盜所得之物，為被害人甲○○所有，已經領回；
    扣案如事實欄一（二）所示之皮包1 個（內有身分證、健保
    卡、信用卡各1 張、金融卡3 張），係被告乙○○、丁○○
    共同竊盜所得之物，為被害人丙○○所有，亦經領回，有贓
    物認領保管單2 紙在卷足憑（見臺灣彰化地方法院檢察署96
    年度偵字第2160號卷第32、33頁），且非違禁物，爰均不另
    為沒收之諭知。
據上論斷，應依刑事訴訟法第273 條之1第1項、第299條第1項前
段，刑法第28條、第320 條第1 項、第47條第1 項、第51 條第5
款，刑法施行法第1 條之1 第1 項、第2 項前段，判決如主文。
本案經檢察官莊佳瑋到庭執行職務。
中　　華　　民　　國　　96　　年　　4 　　月　　30　　日
                  刑事第八庭    法  官  林秉暉
以上正本證明與原本無異。
如不服本判決，應於判決送達後10日內，向本院提出上訴狀 (須
附繕本)。
告訴人或被害人對於判決如有不服具備理由請求檢察官上訴者，
其上訴期間之計算係以檢察官收受判決正本之日期為準。
中　　華　　民　　國　　96　　年　　5 　　月　　1 　　日
                                書記官  梁高賓
附錄本案論罪科刑法條全文：
中華民國刑法第320條第1項
意圖為自己或第三人不法之所有，而竊取他人之動產者，為竊盜
罪，處 5 年以下有期徒刑、拘役或500元以下罰金。
